【裁判字號】    97,簡上,59
【裁判日期】    970430
【裁判案由】    家暴傷害
【裁判全文】
臺灣桃園地方法院刑事判決              97年度簡上字第59號
上  訴  人  臺灣桃園地方法院檢察署檢察官
被      告  乙○○
上列上訴人因被告傷害案件，不服本院簡易庭中華民國96年11月
19日96年度桃簡字第2871號第一審刑事簡易判決（聲請簡易判決
處刑案號：96年度偵字第19169 號），提起上訴，本院管轄之第
二審地方法院合議庭判決如下︰
    主  文
上訴駁回。
    事  實
一、乙○○係甲○○之夫，依家庭暴力防治法第三條第一款規定
    ，彼此互為家庭成員。民國九十六年七月九日晚間十一時五
    十五分許，乙○○因細故與甲○○發生爭執，獨自在其二人
    位於桃園縣八德市○○路一０二號住處之二樓客廳睡覺之際
    ，又因其等之大女兒、二女兒在該處爭吵，遭甲○○喝止，
    而認甲○○聲音過大，干擾其睡眠，乃先後丟擲茶几、摔椅
    子表達不滿，致與甲○○發生口角，乙○○一時氣憤，竟即
    基於傷害犯意，於上開時間、地點，先與甲○○發生拉扯，
    進而動手毆打甲○○頭臉、腹部等處，甲○○因此受有頭部
    外傷、顏面挫傷、腹部鈍挫傷等傷害。
二、案經甲○○訴請桃園縣政府警察局八德分局移送臺灣桃園地
    方法院檢察署檢察官偵查後，聲請以簡易判決處刑。
    理  由
一、訊據被告乙○○坦承上揭傷害犯行不諱，核與證人甲○○在
    本院審理時證述其遭被告毆傷之情節相符，並有聖保祿醫院
    出具之診斷證明書一份附卷可稽，足徵被告前開自白屬實，
    可以採信。本件事證明確，被告犯行已堪認定，應依法論科
    。
二、核被告所為，係犯刑法第二百七十七條第一項之普通傷害罪
    。被告與甲○○係夫妻，依家庭暴力防治法第三條第一款規
    定，彼此互為家庭成員，故被告對甲○○施以身體傷害，並
    係犯家庭暴力防治法第二條第二款之家庭暴力罪。
三、原審因認被告罪證明確，適用刑法第二百七十七條第一項、
    第四十一條第一項前段，刑法施行法第一條之一第一項、第
    二條前段等規定，並審酌被告僅因細故，竟動手毆打甲○○
    ，造成甲○○受有頭部外傷、顏面挫傷、腹部鈍挫傷等傷害
    ，犯後坦承部分犯罪事實，惟並未獲得甲○○之諒解，被告
    之犯後態度、前科素行等一切情狀，量處被告拘役三十日，
    並諭知易科罰金之折算標準為以新臺幣一千元折算一日，認
    事用法及量刑均無不當，應予維持。
四、檢察官循告訴人甲○○之請求，上訴略稱：被告多次傷害甲
    ○○，有再犯之虞，原審僅判處拘役三十日，量刑過輕等語
    ，雖非無見，惟按，法官在有罪判決時如何量處罪刑，甚或
    是否宣告緩刑，係實體法賦予審理法官就個案裁量之刑罰權
    事項，準此，法官行使此項裁量權，自得依據個案情節，參
    酌刑法第五十七條各款例示之犯罪情狀，於法定刑度內量處
    被告罪刑；除有逾越該罪法定刑或法定要件，或未能符合法
    規範體系及目的，或未遵守一般經驗及論理法則，或顯然逾
    越裁量，或濫用裁量等違法情事以外，自不得任意指摘其量
    刑違法，最高法院對此著有八十年台非字第四七三號、七十
    五年台上字第七０三三號、七十二年台上字第六六九六號、
    七十二年台上字第三六四七號等判例可資參照，從而，法官
    量刑，如非有上揭明顯違法之情事，自不能擅加指摘其違法
    或不當。經查，原審斟酌本案相關情狀，量處被告拘役三十
    日，並諭知易科罰金之折算標準為以新臺幣一千元折算一日
    ，認事用法及量刑均無不合，已見前述，而原審在量刑時既
    已將被告素行一併考量在內，依上說明，即難再憑此指摘其
    量刑過輕。至於甲○○指稱：被告於本案案發後，又於九十
    六年十月二十八日再次毆打伊等語，並提出診斷證明書一份
    為證，惟查，縱然甲○○前開指述屬實，亦應由檢察官另案
    究辦被告該次之傷害犯行，並非本院在本案所能審酌，且刑
    罰重在制裁，並非預防，是故，若被告確有再犯之虞，亦應
    由甲○○另行循家庭暴力防治法聲請保護令或其他預防措施
    ，不宜以此作為刑罰輕重之考量。綜上，檢察官以被告多次
    傷害甲○○，有再犯之虞，原審量刑過輕為由，提起上訴，
    為無理由，應予駁回。
據上論斷，應依刑事訴訟法第四百五十五條之一第三項、第三百
六十八條，判決如主文。
本案經檢察官林清安到庭執行職務。
中    華    民    國    97    年    4     月    30    日
                  刑事第八庭  審判長法  官  邱滋杉
                                    法  官  袁雪華
                                    法  官  陳彥宏
以上正本證明與原本無異。
本件不得上訴。
                                    書記官  翁其良
中    華    民    國    97    年    4     月    30    日


司法院資訊處製作；財團法人民間司法改革基金會備份。
